【裁判字號】    94,上訴,4259
【裁判日期】    950808
【裁判案由】    毒品危害防制條例
【裁判全文】
臺灣高等法院刑事判決                94年度上訴字第4259號
上  訴  人  臺灣板橋地方法院檢察署檢察官
上  訴  人
即  被  告  甲○○
上列上訴人因被告毒品危害防制條例案件，不服臺灣板橋地方法
院94年度訴字第2469號，中華民國94年11月30日第一審判決（起
訴案號：臺灣板橋地方法院檢察署94年度核退毒偵字第2082號；
併辦案號：94年度毒偵字第7176號），提起上訴，本院判決如下
：
    主  文
原判決撤銷。
甲○○連續施用第一級毒品，累犯，處有期徒刑拾壹月。
    事  實
一、甲○○前因施用毒品案件，經送觀察、勒戒後，認有繼續施
    用毒品之傾向，經臺灣板橋地方法院以91年度毒聲字第1261
    號裁定令入戒治處所施以強制戒治，於強制戒治期滿，經臺
    灣板橋地方法院檢察署檢察官以92年度戒毒偵字第135號為
    不起訴處分確定，復因施用毒品案件，經臺灣板橋地方法院
    檢察署檢察官以93年度毒偵字第996號提起公訴，且經臺灣
    板橋地方法院以93年度訴字第376號判處有期徒刑8月確定，
    於民國94年4月21日縮刑期滿執行完畢。詎甲○○猶不知悔
    改，復基於施用第一級毒品海洛因（下稱海洛因）之概括犯
    意，自94年8月4日起至同年8月9日22時40分許為警採尿前26
    小時內某時止，連續在其臺北縣三峽鎮添福145號住處內，
    施用海洛因多次，嗣於94年8月9日20時許，為警於臺北縣三
    峽鎮○○街9巷40號2樓查獲。又承上之概括犯意，於94年9
    月30日10時5分許為警採尿前回溯26小時內之某時，在不詳
    地點，施用海洛因1次，為警於94年9月29日14時30分許，在
    台北縣三峽鎮添福里145號查獲。均經採集尿液送驗，發現
    其尿液中鴉片類呈陽性反應，而查知上情。
二、案經臺北縣政府警察局移請臺灣板橋地方法院檢察署檢察官
    偵查起訴暨移送併辦。
    理  由
一、上揭犯罪事實，業經被告甲○○於警詢及原審審理中坦承不
    諱。其於94年8月9日經警查獲時所採集之尿液經送檢驗後，
    確呈嗎啡、鴉片類陽性反應，此有94年8月30日，報告編號
    ：CH/2005/80677號之臺灣檢驗科技股份有限公司濫用藥物
    尿液檢驗報告書一紙在卷可稽。又被告於94年9月29日經警
    查獲時所採集之尿液經送檢驗後，確呈嗎啡、鴉片類陽性反
    應，此有94年10月13日，報告編號：CH/2005/A0002號之臺
    灣檢驗科技股份有限公司濫用藥物尿液檢驗報告書一紙在卷
    可稽，及台北市政府警察局偵辦毒品案件尿液檢驗委驗單附
    卷可佐。足認被告前揭施用第一級毒品之自白與事實相符，
    堪予採信。另被告甲○○前因施用毒品案件，經送觀察、勒
    戒後，認有繼續施用毒品之傾向，經臺灣板橋地方法院以91
    年度毒聲字第1261號裁定令入戒治處所施以強制戒治，於92
    年3月17日停止強制戒治付保護管束，於92年4月16日期滿，
    強制戒治執行完畢，經臺灣板橋地方法院檢察署檢察官以92
    年度戒毒偵字第135號為不起訴處分確定，復因施用毒品案
    件，經臺灣板橋地方法院檢察署檢察官以93年度毒偵字第
    996號提起公訴，且經臺灣板橋地方法院以93年度訴字第376
    號判處有期徒刑8月確定，於民國94年4月21日縮刑期滿執行
    完畢，有臺灣板橋地方法院94年度訴字第2469號刑事判決書
    及本院被告前案紀錄表在卷可參。是被告經強制戒治執行完
    畢後，五年內再犯施用毒品罪之事證明確，其犯行已堪認定
    ，自應依法論科。被告於94年9月30日10時5分為警採尿前回
    溯26小時內某時之施用第一級毒品之犯行，公訴人雖未起訴
    ，然此部分與已起訴部分，有連續犯裁判上一罪之關係，為
    起訴效力所及，本院自得併予審理，附此敘明。
二、按「行為後法律有變更者，適用行為時之法律。但行為後之
    法律有利於行為人者，適用最有利於行為人之法律。」，刑
    法第2條第1項訂有明文。被告甲○○行為後，刑法第56條連
    續犯之規定，業於94年2月2日修正公布刪除，並於95年7月1
    日施行，則被告之犯行，因行為後新法業已刪除連續犯之規
    定，此刪除雖非犯罪構成要件之變更，但顯已影響行為人刑
    罰之法律效果，自屬法律有變更，依新法第2條第1項規定，
    比較新、舊法結果，仍應適用較有利於被告之行為時法律即
    舊法論以連續犯（最高法院95年第8次刑事庭會議決議參照
    ）。又本件不論依修正前之刑法第47條，或修正後之刑法第
    47 條第1項之規定，均構成累犯，對本件被告而言並無有利
    或不利之情形，本不生新舊法比較之問題，應逕依修正前之
    刑法第47條，論以累犯，並加重其刑，先予敘明。
三、核被告甲○○所為，係犯毒品危害防制條例第10條第1項之
    施用第一級毒品海洛因罪。其多次施用毒品之行為時間緊接
    ，且犯罪構成要件相同，顯係基於概括犯意反覆為之，應依
    連續犯規定論以一罪，並加重其刑。又被告前因施用毒品案
    件，經法院判處有期徒刑8月，於94年4月21日執行完畢，有
    本院被告前案紀錄表在卷可參，其於5年以內再犯本件有期
    徒刑以上之罪，為累犯，應依刑法第47條規定遞予加重其刑
    。
四、原審以被告犯罪事證明確，予以論罪科刑，固非無見，被告
    未具理由上訴，應認其上訴無理由，惟檢察官上訴意旨認併
    辦案件與本件之犯罪時間緊接，手段相同，所犯罪名又同一
    ，顯基於概括之犯意反覆為之，為連續犯，屬裁判上之一罪
    ，依審判不可分原則，該案應為起訴效力所及，原審未及斟
    酌審判，請求撤銷原判決云云，則為有理由，應由本院將原
    判決撤銷改判。
五、爰審酌被告之素行，有多次違反毒品危害防制條例之前科、
    犯罪動機、手段、目的，且吸食之海洛因毒品倘流入市面，
    對國人身心健康戕害不小，及犯後迭於警詢及原審中坦承犯
    行，態度甚佳等一切情狀，量處如主文所示之刑。
六、被告甲○○經合法傳喚，無正當理由不到庭，爰不待其陳述
    ，逕行判決。
七、據上論斷，依刑事訴訟法第369條第1項前段、第364條、第
    299條第1項前段、第371條，毒品危害防制條例第10條第1項
    ，刑法第2條第1項、行為時刑法第11條前段、第56條、第47
    條，判決如主文。
本案經檢察官周志榮到庭執行職務。
中    華    民    國    95    年    8     月    8     日
                  刑事第四庭審判長法  官 蔡秀雄
                                  法  官 周煙平
                                  法  官 沈宜生
以上正本證明與原本無異。
如不服本判決，應於收受送達後十日內向本院提出上訴書狀，其
未敘述上訴之理由者並得於提起上訴後十日內向本院補提理由書
（均須按他造當事人之人數附繕本）。
                                  書記官 陳雅加
中    華    民    國    95    年    8     月    14    日
附錄：本案論罪科刑法條全文
毒品危害防制條例第10條
施用第一級毒品者，處 6 月以上 5 年以下有期徒刑。


司法院資訊處製作；財團法人民間司法改革基金會備份。
